【裁判字號】    98,訴,1653
【裁判日期】    981105
【裁判案由】    違反毒品危害防制條例
【裁判全文】
臺灣彰化地方法院刑事判決              98年度訴字第1653號
公  訴  人  臺灣彰化地方法院檢察署檢察官
被      告  甲○○
上列被告因違反毒品危害防制條例案件，經檢察官提起公訴（九
十八年度毒偵字第一五○一號），本院依簡式審判程序判決如下
：
    主  文
甲○○施用第一級毒品，累犯，處有期徒刑拾月。
    事  實
一、甲○○前因施用第一級毒品、第二級毒品案件，經臺灣臺中
    地方法院以九十六年度訴字第三九六三號分別判處有期徒刑
    七月、四月，應執行有期徒刑十月確定，因竊盜案件，經臺
    灣臺中地方法院以九十六年度中簡字第三○五四號判處有期
    徒刑四月確定，上開二案，再經臺灣臺中地方法院以九十七
    年度聲字第五二九號裁定合併定其應執行之刑為有期徒刑一
    年一月確定，嗣經送監執行，甫於民國九十七年十月二十日
    縮刑期滿而執行完畢。另因施用毒品案件，經本院以九十六
    年度毒聲字第一五二號裁定送觀察、勒戒後，認無繼續施用
    毒品之傾向，於九十六年六月十二日執行完畢，並經臺灣彰
    化地方法院檢察署檢察官以九十六年度毒偵字第八七三號不
    起訴處分確定。詎甲○○於前開觀察、勒戒執行完畢釋放後
    五年內，仍不知悔改，復基於施用第一級毒品海洛因之犯意
    ，於九十八年五月十一日晚上九時許，在其位於彰化縣彰化
    市○○里○○路○段四三七號住處內，以將第一級毒品海洛
    因粉末置入注射針筒內加水後，再以針筒注射手臂血管之方
    式，施用第一級毒品海洛因一次。嗣於九十八年五月十三日
    上午七時五十五分許，經警持臺灣彰化地方法院檢察署檢察
    官核發之強制到場採尿許可書，強制其至彰化縣警察局彰化
    分局採集尿液，結果呈嗎啡陽性反應，始悉上情。
二、案經彰化縣警察局彰化分局報告臺灣彰化地方法院檢察署檢
    察官偵查起訴。
    理  由
一、按除被告所犯為死刑、無期徒刑、最輕本刑為三年以上有期
    徒刑之罪或高等法院管轄第一審案件者外，於刑事訴訟法第
    二百七十三條第一項程序進行中，被告先就被訴事實為有罪
    之陳述時，審判長得告知被告簡式審判程序之旨，並聽取當
    事人、代理人、辯護人及輔佐人之意見後，裁定進行簡式審
    判程序；除簡式審判程序、簡易程序及第三百七十六條第一
    款、第二款所列之罪之案件外，第一審應行合議審判；刑事
    訴訟法第二百七十三條之一第一項、第二百八十四條之一分
    別定有明文。本件被告甲○○所犯係死刑、無期徒刑、最輕
    本刑為三年以上有期徒刑或高等法院管轄第一審案件以外之
    罪，且於本院行準備程序時就被訴事實為有罪之陳述，經受
    命法官告知簡式審判程序之旨，並聽取公訴人、被告之意見
    後，本院合議庭認無不得或不宜改依簡式審判程序進行之處
    ，經評議結果，裁定改由受命法官獨任行簡式審判程序，合
    先敘明。
二、訊據被告甲○○對於上開施用第一級毒品海洛因之犯行，坦
    承不諱，且其於九十八年五月十三日到場後，經警採其尿液
    送驗，結果呈嗎啡陽性反應，應受尿液採驗人尿液檢體採集
    送驗紀錄表、詮昕科技股份有限公司濫用藥物尿液檢驗報告
    各一紙在卷可稽，足徵被告之自白確與事實相符。又被告曾
    因施用毒品案件，經本院以九十六年度毒聲字第一五二號裁
    定送觀察、勒戒後，認無繼續施用毒品之傾向，於九十六年
    六月十二日執行完畢，並經臺灣彰化地方法院檢察署檢察官
    以九十六年度毒偵字第八七三號不起訴處分確定，此有臺灣
    彰化地方法院檢察署刑案資料查註紀錄表及臺灣高等法院被
    告前案紀錄表各一份在卷可考。被告於九十六年六月十二日
    觀察、勒戒執行完畢釋放後，五年內再犯本件施用第一級毒
    品之犯行，依毒品危害防制條例第二十三條第二項規定，自
    應依法論科。本件事證明確，被告施用第一級毒品海洛因之
    犯行，應堪認定。
三、核被告所為，係犯毒品危害防制條例第十條第一項之施用第
    一級毒品罪。被告為施用第一級毒品，而持有該級毒品，其
    持有之低度行為，應為施用之高度行為所吸收，不另論罪。
    又被告前因施用第一級毒品、第二級毒品案件，經臺灣臺中
    地方法院以九十六年度訴字第三九六三號分別判處有期徒刑
    七月、四月，應執行有期徒刑十月確定，因竊盜案件，經臺
    灣臺中地方法院以九十六年度中簡字第三○五四號判處有期
    徒刑四月確定，上開二案，再經臺灣臺中地方法院以九十七
    年度聲字第五二九號裁定合併定其應執行之刑為有期徒刑一
    年一月確定，嗣經送監執行，甫於九十七年十月二十日縮刑
    期滿而執行完畢等情，此有臺灣彰化地方法院檢察署刑案資
    料查註紀錄表及臺灣高等法院被告前案紀錄表各一份在卷可
    稽，其於受有期徒刑執行完畢後，五年以內故意再犯本件有
    期徒刑以上之罪，為累犯，應依刑法第四十七條第一項規定
    ，加重其刑。爰審酌被告曾因施用毒品經送觀察、勒戒後，
    仍未能戒斷，再犯本案之罪，顯然未能善體國家設置觀察、
    勒戒機構，協助毒品施用者戒除毒癮之良法美意，及其犯罪
    之動機、目的、生活狀況、品行、所生危害，暨犯罪後坦承
    犯行，態度尚屬良好等一切情狀，量處如主文所示之刑。
據上論斷，應依刑事訴訟法第二百七十三條之一第一項、第二百
九十九條第一項前段，毒品危害防制條例第十條第一項，刑法第
十一條前段、第四十七條第一項，判決如主文。
本案經檢察官林子翔到庭執行職務。
中    華    民    國    98    年    11    月    5     日
                  刑事第六庭          法  官  鄭舜元
以上正本證明與原本無異。
如不服本判決應於收受判決後10日內向本院提出上訴書狀，並
應敘述具體理由。其未敘述上訴理由者，應於上訴期間屆滿後
20日內向本院補提理由書(均須按他造當事人之人數附繕本)
「切勿逕送上級法院」。
中    華    民    國    98    年    11    月    5     日
                                     書記官  陳秀香
附錄：論罪科刑法條：
毒品危害防制條例第十條：
施用第一級毒品者，處六月以上五年以下有期徒刑。
施用第二級毒品者，處三年以下有期徒刑。


司法院資訊處製作；財團法人民間司法改革基金會備份。
